lt-LT: Užpildo teikiama atrama: Reguliuojamas; Grikiai; Pūkai; Ypač tvirtas; Tvirtas; Lateksas; Vidutiniškas; Formą išsaugantis porolonas; Mikrokaroliukas; Vidutinio minkštumo pliušas; Pliušas; Minkštas; Kita
hr-HR: Potpora ispune: Podesivo; Heljda; Paperje; Ekstra čvrsto; Čvrsto; Lateks; Srednje; Memorijska pjena; Mikrozrnca; Polumeko; Posebno meko; Meko; Ostalo
tr: Dolgu Desteği: Ayarlanabilir; Karabuğday; Aşağı; Ekstra sert; Katı; Lateks; Orta; Hafızalı köpük; Mikro boncuk; Orta peluş; Peluş; Yumuşak; Diğer
sk-SK: Podpora výplne: Nastaviteľný; Pohánka; Dole; Extra pevný; Pevný; Latex; Stredný; Pamäťová pena; Mikroperlička; Stredne plyšový; Plyš; Mäkký; Iné
es: Compatibilidad del relleno: Ajustable; Alforfón; Plumón; Extrafirme; Firme; Látex; Medio; Espuma viscoelástica; Microperlas; Felpa media; Felpa; Blando; Otros
hu: Töltőanyag támasztása: Szabályozható; Hajdina; Pehely; Nagyon tömör; Tömör; Latex; Közepes; Memóriahab; Mikrogyöngy; Közepesen vastag plüss; Plüss; Puha; Egyéb
cs: Podpora výplně: Nastavitelný; Pohanka; Prachové peří; Extra pevné; Pevná; Latex; Médium; Paměťová pěna; Mikrokuličky; Středně nadýchaný; Plyšový; Měkká; Jiné
nb: Fyllstøtte: Regulerbar; Bokhvete; Ned; Ekstra fast; Fast; Lateks; Middels; Minneskum; Mikroperle; Midtplysj; Plysj; Myk; Annet
fi: Täyteainetuki: Säädettävä; Tattari; Untuva; Erittäin kiinteä; Kiinteä; Lateksi; Keskimääräinen; Muistivaahto; Mikrohelmi; Keskipehmoinen; Pehmo; Pehmeä; Muu
pt-BR: Suporte de funil: Ajustável; Trigo-sarraceno; Abaixo; Extra firme; Firme; Látex; Médio; Espuma de memória; Microplásticos; Pelúcia média; Pelúcia; Macio; Outro
ru: Особенности поддержки: Регулируемый; Гречневая крупа; Пух; Очень твердый; Твердый; Латекс; Средний; Пена с эффектом памяти; Микрошарики; Средний плюш; Плюш; Мягкий; Другой
sv: Stoppning: Justerbar; Bovete; Dun; Extra fast; Fast; Latex; Medium; Minnesskum; Mikropärla; Mediumplysch; Plysch; Mjuk; Övrigt
sl-SI: Podpora polnila: Prilagodljiva; Ajda; Puh; Ekstra čvrsta; Čvrsta; Latex; Srednja; Spominska pena; Mikrokroglice; Srednje puhasta; Pliš; Mehka; Drugo
ja: 充填サポート: 調整可能; そば粉; ダウン; 超硬め; 硬め; ラテックス; 媒体; メモリーフォーム; マイクロビーズ; ミッドプラッシュ; プラッシュ; ソフト; その他
pt-PT: Suporte de enchimento: Ajustável; Trigo-sarraceno; Abaixo; Extra firme; Firme; Látex; Médio; Material viscoelástico; Microesferas; Pouca firmeza; Peluche; Suave; Outro
zh-CN: 填充物支持: 可调节; 荞麦; 绒羽; 特硬; 结实; 乳胶; 媒介; 记忆海绵; 微珠; 中软; 柔软; 软; 其他
pl: Wspornik napełniacza: Regulowane; Gryka; W dół; Bardzo sztywny; Stałe; Lateks; Środek; Pianka pamięciowa; Mikrosfery; Mid-plush; Plusz; Miękki; Inne
da: Filler-support: Justerbar; Boghvede; Dun; Ekstra fast; Fast; Latex; Medium; Memoryskum; Mikroperler; Mid-plys; Plys; Blød; Andet
el: Υποστήριξη πλήρωσης: Ρυθμιζόμενο; Φαγόπυρο; Πούπουλα; Ιδιαίτερα έντονη; Έντονη; Λάτεξ; Μέση; Αφρός μνήμης; Μικροσφαιρίδιο; Μεσαία πλούσα; Πλούσα; Μαλακό; Άλλο
vi: Hỗ trợ chất làm đầy: Có thể điều chỉnh; Kiều mạch; Lông nhung; Cực chắc; Chắc; Mủ cao su; Vừa; Cao su non; Hạt vi nhựa; Lún vừa; Lông nhung; Mềm; Khác
ko: 필러 충전재: 조절식; 메밀; 다운; 매우 단단함; 단단함; 라텍스; 매체; 메모리 폼; 마이크로비드; 약간 푹신함; 푹신함; 부드러움; 기타
it: Supporto del riempitore: Regolabile; Grano saraceno; Giù; Extra compatto; Compatto; Lattice; Medium; Memory foam; Microsfera; Medio-soffice; Soffice; Morbida; Altro
th: การสนับสนุนฟิลเลอร์: แบบปรับได้; บักวีต; ขนเป็ด; แน่นมาก; แน่น; ยางพารา; สื่อ; เมมโมรีโฟม; ไมโครบีด; นุ่มปานกลาง; ขนนุ่ม; นุ่ม; อื่นๆ
en: Filler support: Adjustable; Buckwheat; Down; Extra firm; Firm; Latex; Medium; Memory foam; Microbead; Mid-plush; Plush; Soft; Other
fr: Prise en charge du remplissage: Ajustables; Sarrasin; Vers le bas; Extra ferme; Ferme; Latex; Moyen; Mousse à mémoire de forme; Microbille; Mi-peluche; Rembourré; Doux; Autre
de: Füllmaterialunterstützung: Einstellbar; Buchweizen; Daunen; Extra fest; Kräftig; Latex; Medium; Memoryschaum; Mikroperle; Mittelmäßig plüschig; Plüsch; Weich; Sonstiges
zh-TW: 填料支撐物: 可調節式; 蕎麥; 羽絨; 額外結實; 結實; 乳膠; 媒介; 記憶棉; 微珠; 中毛絨; 毛絨; 柔軟; 其他
bg-BG: Опора на пълнежа: Регулируем; Елда; Перушина; Изключително твърд; Твърд; Латекс; Среден; Мемори пяна; Микрогранули; Среден плюш; Плюш; Мек; Други
nl: Vullerondersteuning: Verstelbaar; Boekweit; Dons; Extra hard; Stevig; Latex; Medium; Traagschuim; Microparel; Medium pluche; Pluche; Zacht; Andere
ro-RO: Suport material de umplutură: Reglabil; Hrișcă; Puf; Extra ferm; Ferm; Latex; Mediu; Spumă cu memorie; Microsfere; Pluș mediu; Pluș; Moale; Altele